臺灣板橋地方法院刑事裁定　　　　　　　　　　　　九十一年度易字第一四二九號
　　公　訴　人　臺灣板橋地方法院檢察署檢察官
　　被　　　告　甲○○遭冒名.
右列被告因竊盜案件，經檢察官提起公訴（九十年度偵字第九七○九號），本院裁定
如左：
    主  文
檢察官應於本裁定送達後參拾日內補正被告之姓名、性別、年齡、住所等人別資料。
    理  由
一、按檢察官就被告犯罪事實，應負舉證責任，並指出證明之方法。法院於第一次審
    判期日前，認為檢察官指出之證明方法顯不足認定被告有成立犯罪之可能時，應
    以裁定定期通知檢察官補正，逾期未補正者，得以裁定駁回起訴，刑事訴訟法第
    一百六十一條第一項、第二項分別定有明文。
二、本件檢察官聲請簡易處刑書所記載之被告甲○○之姓名、性別、年齡、住所有誤
    ，業經本院合議庭以九十年簡上字第二七○號審理在案（見附件），其查明檢察
    官聲請簡易處刑書所載之「甲○○」本人身分證曾遺失，其並未瑜九十年五月三
    十日凌晨四時十分無故侵入台北縣蘆洲市○○街二十三巷十號八樓八○五室，且
    告訴人吳金樹當庭指認結果，並非甲○○本人；且本院命甲○○至本院法警室按
    捺指印後，連同偵查卷送請內政部警政署刑事警察局，以指紋電腦比對及特徵比
    對方式鑑定，認偵查卷宗內署名甲○○指紋均為同一手指所捺，經比對結果，與
    「甲○○」本人庭印指紋不相符，於輸入電腦比對結果，未發現相符者，此有該
    局九十一年一月二十二日（九十）刑紋字第二一八三五○號鑑驗書一件在卷可佐
    ，堪認被告甲○○遭人冒名之事屬實。而本案經臺北縣政府警察局蘆洲分局移解
    之人犯及檢察官訊問時之應訊者既為冒名之人，並非被告「甲○○」，且經檢察
    官偵查起訴所認定之犯罪人及聲請簡易判決處刑之被告係某甲，非本件被告甲○
    ○，本院合議庭將原審撤銷，而檢察官聲請簡易判決處刑之某甲，仍繫屬於原審
    ，未經審判，應依法處理。
三、本院詳閱全卷之證據資料，除有告訴人指訴外，並無冒名者之真實姓名、性別、
    年齡、住所等人別資料。爰於第一次審判期日前，依刑事訴訟法第一百六十一條
    第二項裁定如主文。
中      華      民      國      九十一      年      六    月    十一    日
                                  臺灣板橋地方法院刑事第三庭
                                          法  官  張瑜鳳
本裁定不得抗告
                                          書記官  陳昭綾
中      華      民      國      九十一      年      六    月    十一    日
附件：
臺灣板橋地方法院刑事判決                          九十年度簡上字第二七號
    上  訴  人    甲○○  男三十二歲（民國○○○年○月○日生）
    即  被  告            住基隆市○○區○○街三十五之二號
                          身分證統一編號：Ｃ一二二一九七六八號
右列上訴人即被告甲○○因竊盜案件，不服本院三重簡易庭九十年八月二十日九十年
度重簡字第一一一六號第一審判決（聲請簡易處刑案號：臺灣板橋地方法院檢察署九
十年度偵字第九七○九號），提起上訴，本院管轄第二審之合議庭判決如左：
    主  文
原判決撤銷。
    理  由
一、聲請簡易判決處刑意旨略以：被告甲○○於民國（下同）九十年五月三十日凌晨
    四時十分許，未經許可，以攀爬屋緣浴室窗戶之方式，非法侵入臺北縣蘆洲市○
    ○街二十三巷十號八樓八○五室即告訴人吳金樹向第三人王興國承租之房屋內，
    旋被屋內之告訴人吳金樹發覺，進而發生爭執，而居於同處之第三人王興國聞訊
    後，立即前往查看，並報警查獲上情，因認被告涉犯刑法第三百零六條第一項之
    非法侵入住居罪嫌。
二、訊據上訴人甲○○堅詞否認有何上揭非法侵入住居之犯行。辯稱：渠的身分證曾
    於八十七年七、八月間遺失，並於八十七年九月十七日辦理補發，渠未曾於九十
    年五月三十日凌晨四時十分許，無故侵入臺北縣蘆洲市○○街二十三巷十號八樓
    八○五室，聲請簡易判決處刑書所載之行為人「甲○○」，並非渠本人等語（詳
    參本院九十年十月十四日訊問筆錄）；而告訴人吳金樹及證人王興國雖曾於警訊
    及檢察官訊問時指稱：曾有一名男子自浴室窗戶進入屋內（詳參偵查卷第六頁九
    十年五月三十日警訊筆錄、第二十一頁、第二十二頁九十年六月十二日訊問筆錄
    ），且有現場浴室照片八幀附卷可稽；惟經告訴人吳金樹於本院訊問時當庭指認
    被告時，卻證稱：「．．．在九十年五月三十日凌晨在我臺北縣蘆洲市○○街二
    十三巷十號八樓八○五室，發現有人從窗戶跳進房子裡面來，這個人我們有把他
    送到警察局去，確定不是在庭上的甲○○」（詳參本院九十年十一月十四日訊問
    筆錄）；復經本院命上訴人甲○○至本院法警室按捺指印後，連同偵查卷送請內
    政部警政署刑事警察局，以指紋電腦比對及特徵比對方式鑑定，認偵查卷宗內署
    名甲○○指紋均為同一手指所捺，經比對結果，與上訴人甲○○庭印指紋不相符
    ，於輸入電腦比對結果，未發現相符者，此有該局九十一年一月二十二日（九十
    ）刑紋字第二一八三五○號鑑驗書一件在卷可佐，堪信上訴人甲○○辯稱遭人冒
    名應訊一節，真實可採。
三、綜上以觀，臺北縣政府警察局蘆洲分局移解之人犯及檢察官訊問時之應訊者既為
    冒名之人（簡稱某甲），並非上訴人甲○○，且檢察官依法訊問後，即於九十年
    五月三十日將某甲限制住居，此有報告一紙附卷可佐，因此，職司偵查起訴之檢
    警，所認定之犯罪人及聲請簡易判決處刑之被告係某甲，非上訴人甲○○。原審
    未經開庭審理，逕對檢察官聲請簡易判決處刑卷證內遭某甲冒用姓名年籍等資料
    之上訴人甲○○為判決，應屬訴外裁判，上訴人甲○○之上訴為有理由，原判決
    應予撤銷。至檢察官聲請簡易判決處刑之某甲，仍繫屬於原審，未經審判，應由
    原審另為適法處理。
四、至上訴人甲○○既為原審審判對象，則其以被告之身分，對原審判決提出第二審
    上訴，程序上應認其上訴合法。又上訴人甲○○經合法傳喚，無正當理由不到庭
    ，爰不待其到庭陳述，逕行判決如主文。
據上論斷，應依刑事訴訟法第四百五十五條之一第一項、第三項、第三百六十九條第
一項前段、第三百六十四條、第三百七十一條，判決如主文。
本案經檢察官張云綺到庭執行職務
中    華    民    國      九十一      年      三      月      六      日
                          臺灣板橋地方法院刑事第二庭
                               審判長法  官  梁    宏    哲
                                     法  官  楊    晉    佳
                                     法  官  高    玉    舜
右正本證明與原本無異。
如不服本判決，應於判決送達後十日內，向本院提出上訴狀。
                                     書記官  田    世    杰
中    華    民    國      九十一      年      三      月      七      日
